【裁判字號】    89,訴,358
【裁判日期】    890316
【裁判案由】    侵權行為損害賠償
【裁判全文】
臺灣臺南地方法院民事判決  八十九年訴字第三五八號
    原      告  甲○○
                丁○○
                乙○○
                戊○○
                丙○○
    右四人共同
    訴訟代理人甲○○    住台南.
    被      告  己○○  住台南.
右當事人間，請求侵權行為損害賠償事件，本判決如左：
    主    文
原告之訴駁回。
訴訟費用由原告負擔。
    事    實
甲、原告方面：
一、聲明：求為判決：被告應給付原告新台幣（下同）六十九萬零二百三十二元及自
    民國八十五年三月五日起至清償日止，按年息百分之五計算之利息。
二、陳述：
（一）緣被告己○○之夫許秋杰於民國八十四年十一月三十日駕駛自用小客車，沿台
      南縣六甲鄉○○○○道路由東向行駛，途經六甲幹三二Ａ１電線桿旁，過失擦
      撞林周麗珠駕駛之重型機車，致林周麗珠人車倒地，受傷死亡。經原告等訴請
      許秋杰賠償損害，由本院八十五年度訴字第一七四九號民事判決許秋杰應賠原
      告一百五十九萬零二百三十二元；復經原告等聲請強制執行，僅受償九十萬元
      ，尚餘六十九萬零二百三十二元及自八十五年三月五日起之利息未獲清償。
（二）於八十八年八月初原告甲○○至許秋杰住處，洽談該積欠之賠償金六十九萬零
      二百三十二元之清償事宜，許秋杰之妻即告陳馮諒表示對於許秋杰所負上揭賠
      償金債務，願共同負擔之，嗣經聲請人等催告清償，己○○仍置之不理，為此
      提起本件訴訟。
三、證據：提出本院八十五年度訴字第一七四九號民事判決影本一份為證。並聲請訊
    問證人林寧。
乙、被告方面：
一、聲明：求為判決駁回原告之訴。
二、陳述：
（一）原告甲○○稱其八十八年八月初至許秋杰住處，洽談積欠之賠償金六十九萬二
      百三十二元之清償事宜，許秋杰之妻即被告己○○表示對於許秋杰所負上揭賠
      金債務願共同負擔之，以上所述與事實不符，被告否認之，查被告當時並未表
      示願負擔許秋杰積欠原告之債務，故原告請求被告給付賠償金實非有理。
（二）按當事人主張有利於己之事實者，就其事實有舉證之責任。民事訴訟法第二百
      七十七條定有明文。原告主張被告表示對於許秋杰所負上揭賠償金債務願共同
      負擔之，依上引規定，則原告就該有利於己之事實應負舉證之責，如原告未能
      舉證證明，其請求即無理由。
      理      由
一、本件原告主張被告己○○之夫許秋杰駕車肇事，致原告之被繼承人林周麗珠死亡
    。經原告等訴請許秋杰賠償損害，由本院八十五年度訴字第一七四九號民事判決
    許秋杰應賠原告一百五十九萬零二百三十二元；復經原告等聲請強制執行，僅受
    償九十萬元，尚餘六十九萬零二百三十二元及自八十五年三月五日起之利息未獲
    清償。八十八年八月初原告甲○○至許秋杰住處，洽談該積欠之賠償金六十九萬
    零二百三十二元之清償事宜，許秋杰之妻即告陳馮諒表示對於許秋杰所負上揭賠
    償金債務，願共同負擔之，嗣經聲請人等催告清償，己○○仍置之不理，為此提
    起本件訴訟等情，被告則以其未表示願負擔許秋杰之債務等語，資為抗辯。
二、原告主張被告己○○之夫許秋杰駕車肇事，致原告之被繼承人林周麗珠死亡。經
    原告等訴請許秋杰賠償損害，由本院八十五年度訴字第一七四九號民事判決許秋
    杰應賠原告一百五十九萬零二百三十二元；復經原告等聲請強制執行，僅受償九
    十萬元，尚餘六十九萬零二百三十二元及自八十五年三月五日起之利息未獲清償
    及八十八年八月初原告甲○○至許秋杰住處，催討積欠之賠償金六十九萬零二百
    三十二元之清償事宜，業據原告提出本院八十五年度訴字第一七四九號民事判決
    影本為據，並為被告所不爭執，自堪信為真實。
三、至原告主張被告已承諾對於許秋杰所積欠之債務負共同清償之責，固據證人林
    寧到庭證稱：我和甲○○去要錢，之前有去過兩次。許秋杰原先不在，後來才回
    來。許秋杰有說要一個月要還二、三千元，被告有說一個月還這樣怕我們嫌少，
    被告有說到要我們留帳號的事，許秋杰說當時他們要吃晚飯了，要我們趕快回去
    。被告當時說你們把帳號留下，不要再胡鬧了，他們會按月匯款等語在卷。惟按
    債務承擔契約固非要式行為，然仍須第三人與債權人就承擔債務人之債務互相意
    思表示一致，此為契約成立之基本原則。而原告否認其承諾願共同負擔其夫許秋
    杰之債務，而本件證人證述其與原告甲○○至債務人許秋杰家中要債之際，縱被
    告曾言及要原告甲○○留下帳號，他們會按月將錢匯至原告帳戶屬實，亦係原告
    林士贀向被告之夫要債之際，其夫提及按月還二、三千元，為結束雙方之爭執，
    即使要甲○○留下帳戶以便匯款還債，亦屬情理之常，被告既未明白表其願承擔
    債務人許秋杰之債務，尚不能以其要原告甲○○留下帳號，即遽認其已與原告有
    承擔債務之意思合致。
四、綜上，原告既無法舉證證明被告確有承擔許秋杰債務之情事，則其請求被告給付
    原告六十九萬零二百三十二元及自民國八十五年三月五日起至清償日止，按年息
    百分之五計算之利息，洵屬無據，不應准許。
五、結論：本件原告之訴為無理由，依民事訴訟法第七十八條、第八十五條第一項前
    段，判決如主文。
中      華      民      國    八十九    年      三      月    十六      日
                                臺灣臺南地法院民事第二庭
~B法      官    李  素  靖
右正本證明與原本無異。
如對本判決上訴，須於判決送達後廿日內向本院提出上訴狀
中      華      民      國    八十九    年      三      月    十六      日
~B法院書記官    高  惠  美


司法院資訊處製作；財團法人民間司法改革基金會備份。
